臺灣高等法院高雄分院刑事判決　　　　100年度醫上訴字第5號
上　訴　人　臺灣高雄地方法院檢察署檢察官
上　訴　人
即　被　告　陳麗英
選任辯護人　徐豐益律師
被　　　告　洪紹隆
上列上訴人因被告違反醫師法等案件，不服臺灣高雄地方法院10
0 年度醫訴字第6 號中華民國100 年7 月19日第一審判決（起訴
案號：臺灣高雄地方法院檢察署99年度偵字第10799 號、第1893
4 號），提起上訴，本院判決如下：
    主  文
原判決撤銷。
陳麗英共同犯如附表編號1 至10「罪、刑」欄所示之詐欺取財罪
（共拾罪），各處如附表「罪、刑」欄所示之刑。應執行有期徒
刑貳年，如易科罰金，以新臺幣壹仟元折算壹日。緩刑肆年，緩
刑期間付保護管束；並向檢察官指定之政府機關、政府機構、行
政法人、社區或其他符合公益目的之機構或團體，提供捌拾小時
之義務勞務。
洪紹隆共同犯如附表編號1 至6 及8 、9 「罪、刑」欄所示之詐
欺取財罪（共捌罪），各處如附表「罪、刑」欄所示之刑。應執
行有期徒刑壹年，如易科罰金，以新臺幣壹仟元折算壹日。緩刑
貳年，緩刑期間付保護管束；並向檢察官指定之政府機關、政府
機構、行政法人、社區或其他符合公益目的之機構或團體，提供
陸拾小時之義務勞務。
    事  實
一、陳麗英與洪紹隆二人為伯母、侄子關係，其二人與綽號「月
    仔姑」、「姊仔」等2 名不詳姓名女子（均年約55歲），及
    另2 名不詳男子（均年近40歲），共同基於意圖為自己不法
    所有之犯意聯絡（洪紹隆就附表編號7 、10所示部分，並無
    參與之犯意聯絡），自民國98年3 月間起，推由上述4 名不
    詳姓名成年男女，以1 男1 女搭檔方式，先後於附表所示之
    時間及醫院場所，向附表所示之被害人搭訕，詢問被害人就
    診緣由，向被害人佯稱在高雄縣仁武鄉（現改制高雄市仁武
    區）八卦寮地區，有1 名精於把脈看診之醫師云云，而邀被
    害人前去看診，並駕車將被害人載往陳麗英位在高雄市仁武
    區○○○街26之3 號之租屋處，由陳麗英先佯以檢視被害人
    眼睛、舌苔或把脈等後，復事先以薏仁粉、米仔麩及雞精混
    合製成粉末（每罐製作成本約新臺幣〈下同〉1 千元），偽
    稱係以「鹿胎盤」、「天山雪蓮」等珍貴中藥製成，可改善
    被害人之病情，每罐售價為1 萬9 千元至3 萬8 千元云云，
    致附表編號2 至8 所示之被害人信以為真，先後陷於錯誤，
    各以3 萬2 千元至7 萬6 千元不等之代價購買之；其餘編號
    1 、9 、10所示之被害人因懷疑有詐而未購買，致未得逞而
    止於未遂，陳麗英並於事後將售得價金之半數，分予將被害
    人帶往上址租屋處之上述不詳姓名男女。洪紹隆則於編號1
    、2 、3 、4 、5 、6 、8 、9 所示時間，陳麗英為被害人
    兜售上述粉末時，均在上址租屋處，並依照陳麗英指示，駕
    車載送其中編號2 、3 、4 、5 、6 、8 （編號7 除外）所
    示之被害人返家取款或至銀行、郵局提款，收款後交予陳麗
    英（附表編號7 部分另由陳麗英指示載送被害人前來之不詳
    姓名成年男子陪同被害人取款），以此方式向被害人詐取款
    項得手（被害人姓名、時間、地點、行為方式、詐騙金額等
    ，詳如附表所載）。嗣因附表編號4 、5 、6 所示之被害人
    許盧玉霞、鄭木澧（原名鄭莉蓁）、蔡吳錦桃於購買上述粉
    末後，察覺包裝簡陋，因而起疑，分別送請高雄醫學大學附
    設中和醫院（下稱高醫醫院）、高雄縣政府衛生局（現改制
    高雄市政府衛生局）檢驗，發現其內並無任何中藥或西藥成
    分，始悉受騙，經報警處理，循線查獲上情。
二、案經高雄市政府警察局刑警大隊移送臺灣高雄地方法院檢察
    署檢察官偵查起訴。
    理  由
一、證據方面：本判決所引用據以認定事實之各項證據，業經當
    事人於審理中均表示對於證據能力「沒有意見」（見本院99
    年度審易字第4205號卷〈下稱審易卷〉第30、72頁），且於
    調查證據時已知證據內容，均未於言詞辯論終結前聲明異議
    。本院審酌各該證據作成之客觀環境及條件，並無違法不當
    取證或其他顯不可信之情形，作為證據皆屬適當，依刑事訴
    訟法第159 條之5 之規定，均有證據能力，合先敘明。
二、上揭事實，業據上訴人即被告陳麗英、洪紹隆二人於原審及
    本院審理中坦承不諱，且經證人即被害人曾峰漳、劉李阿英
    、吳日炎、許盧玉霞、鄭木澧（原名鄭莉蓁）、蔡吳錦桃、
    吳張和妹、葉郭秀鳳、蔣張秀、洪武長於警詢、偵查或原審
    中指證綦詳（見警卷第28-30 、75-78 、68-71 、88-90 、
    41-44 、47-50 、54-57 、61-64 、34-37 、82-84 頁；臺
    灣高雄地方法院檢察署99年度偵字第10799 號卷〈下稱偵卷
    〉第20-23 頁；原審醫訴卷第97-99 頁）；並有被害人曾峰
    漳、蔣張秀、吳張和妹、葉郭秀鳳、吳日炎、劉李阿英、洪
    武長指認被告陳麗英之照片、陳麗英上址租屋處之房屋租賃
    契約書、被害人曾峰漳、吳日炎之戶籍查詢資料為證（見警
    卷第33、40、60、67、72、81、85、97-101頁、原審醫訴卷
    第28-29 頁）。而被告陳麗英售予被害人許盧玉霞、鄭木澧
    、蔡吳錦桃之上述粉末，分別送驗結果：「檢出成分為『β
    桉葉醇（Beta-Eudesmol ）』、『異青藤鹼（Isosinomenin
    e ）』、『芹菜素（3 N Butyl phthalide ）』，均屬植物
    成分，並未檢出中藥或西藥之成分」等情，有高雄醫學大學
    附設中和紀念醫院檢驗報告、高雄縣政府衛生局（現改制高
    雄市政府衛生局）98年6 月22日衛局藥食字第09800237260
    號函、98年6 月16日衛局藥食字第09800222480 號函、行政
    院衛生署藥物食品檢驗局檢驗報告書在卷為憑（見警卷第93
    、107-110 頁）。又被告洪紹隆除於附表編號1 、2 、3 、
    4 、5 、6 、8 、9 所示即被告陳麗英為被害人檢視眼睛狀
    況並兜售上述粉末時，均在陳麗英上址租屋處，並依照陳麗
    英之指示，駕車載送其中編號2 、3 、4 、5 、6 、8 （編
    號7 除外）所示之被害人返家取款或至銀行或郵局提款，於
    收取價款後再交予陳麗英；至於編號7 部分則非洪紹隆收款
    ，而係陳麗英另指示將被害人載往上址租屋處之該不詳姓名
    成年男子，陪同被害人領款等情，業據被告洪紹隆供承不諱
    （見警卷第17頁、偵卷第23-24 頁、原審審易卷第70-71 頁
    、醫訴卷第86、107 頁），且經證人即被害人曾峰漳、劉李
    阿英、吳日炎、許盧玉霞、鄭木澧、蔡吳錦桃、吳張和妹、
    葉郭秀鳳、蔣張秀、洪武長於偵查及原審審理中指訴歷歷（
    見偵卷第20-23 頁、原審醫訴卷第97、99-100頁），並據證
    人即同案被告陳麗英於警詢、偵查及原審審理中證述明確（
    見警卷第4 、9 、13頁、他字卷第96頁、原審醫訴卷第88、
    95頁），是本件被告陳麗英、洪紹隆詐欺犯行，均堪認定，
    應予依法論科。
三、核被告陳麗英所為，係犯刑法第339 條第1 項之詐欺取財既
    遂罪（即如附表編號2 至8 所示部分）、同法第339 條第3
    項、第1 項之詐欺取財未遂罪（即如附表編號1 、9 、10部
    分）。被告洪紹隆所為，係犯刑法第339 條第1 項之詐欺取
    財既遂罪（即如附表編號2 、3 、4 、5 、6 、8 所示部分
    ）、同法第339 條第3 項、第1 項之詐欺取財未遂罪（即如
    附表編號1 、9 部分）。檢察官於起訴書附表編號7 、10之
    「參與詐騙之被告」欄已載明此2 次參與詐騙之被告僅有陳
    麗英，並無洪紹隆，顯未起訴洪紹隆參與該2 次詐欺犯行，
    至於起訴書「證據及所犯法條」欄第二段所載「核被告陳麗
    英、洪紹隆就附表編號2 至8 所為，皆係犯刑法第339 條第
    1 項之詐欺取財既遂罪嫌；就附表編號1 、9 、10所為，皆
    係犯刑法第339 條第3 項、第1 項詐欺取財未遂罪嫌」等語
    ，就附表編號7 、10部分亦對洪紹隆論以詐欺取財既遂、未
    遂罪名，與上述附表「參與詐騙之被告」欄之記載顯然不符
    ，應係誤載。又如附表編號1 、2 、3 、4 、5 、6 、8 、
    9 部分之犯行，被告陳麗英、洪紹隆與上述4 名不詳姓名成
    年男女，有犯意聯絡及行為負擔；附表編號7 、10部分之犯
    行，被告陳麗英與上述4 名不詳姓名成年男女，有犯意聯絡
    及行為負擔（洪紹隆就此部分並無犯意聯絡或行為分擔），
    應論以共同正犯。又被告二人上開多次詐欺取財（既遂、未
    遂）之犯行，因被害人不同，是犯意各別，行為互殊，應予
    分論併罰（即被告陳麗英共10罪；被告洪紹隆共8 罪）。至
    上開未遂犯行部分，則依刑法第25條第2 項規定，減輕其刑
    。
四、原審認被告二人事證明確，因而予以論罪科刑，固非無見；
    惟查，凡以治療、矯正或預防人體疾病、傷害、殘缺為目的
    ，所為的診察、診斷及治療；或基於診察、診斷結果，以治
    癒為目的，所為的處方、用藥、施術或處置等行為的全部或
    一部的總稱為醫療行為。本件被告等人係偽以「鹿胎盤」、
    「天山雪蓮」等珍貴中藥製成販售予被害人，以達詐欺取財
    之目的，是被告等人雖有檢視被害人眼睛、舌苔或把脈等行
    為，但此等行為均屬詐術方法之一，並非真正係為被害人治
    癒疾病，自難認屬以治癒疾病為目的之執行醫療業務行為。
    原審就此部分曲解渠等目的，竟論以醫師法第28條之非法執
    行醫療業務罪，容有不當。公訴人就被告二人上訴，指摘原
    判決量刑不當，雖無理由；惟被告陳麗英就違反醫師法部分
    提起上訴，指摘原判決不當，為有理由，爰就原判決均予撤
    銷（按被告洪紹隆雖未上訴，但原判決認其亦有違反醫師法
    ，故亦一併撤銷），並由本院改判之。爰被告二人均屬年輕
    力壯之人，竟不以正途謀生，以年老之被害人騙取金錢，造
    成本屬經濟上弱勢之被害人受有財產上損失，所為實不足取
    ，而其中被告陳麗英居於主導地位，犯案情節較為重大、另
    被告洪紹隆則係聽命行事，情節較為輕微；並念及被告陳麗
    英等人僅係以薏仁粉、米仔麩及雞精混合而成，對人體尚無
    大礙；而詐騙所得金額（詳如附表）均屬小額，犯後均已知
    所為不是，並均與被害人達成和解、諒解等一切情狀，分別
    量處如主文第2 項、第3 項所示之刑，並諭知如易科罰金以
    新台幣一千元折算一日，並定渠等應執行刑。
五、另按被告二人行為後，刑法第74條業於98年6 月10日修正公
    布，自同年9 月1 日施行。修正前刑法第74條第2 項第5 款
    規定：緩刑宣告，得斟酌情形，命犯罪行為人向指定之「公
    益團體、地方自治團體或社區」提供40小時以上240 小時以
    下之義務勞務。修正後同款規定則將指定義務勞務對象範圍
    擴大為「政府機關、政府機構、行政法人、社區或其他符合
    公益目的之機構或團體」。而犯罪在新法施行前，新法施行
    後，緩刑之宣告應適用新法之規定，無庸為新舊法比較（最
    高法院95年度第8 次刑事庭會議決議意旨參照）。查被告二
    人前未曾因故意犯罪受有期徒刑以上刑之宣告，有上述前案
    紀錄表可稽，因一時思慮不周而罹刑責，而於法院審理中均
    與被害人達成和解，並退還詐得款項，有和解書9 份在卷可
    稽（見本院卷第80頁以下；另告訴人吳日炎於本院審理中當
    庭表示願諒解被告），是被告二人經此偵查、審判及科刑判
    決之教訓後，當能知所警惕，應無再犯之虞，允宜給予自新
    之機會，本院認上開對被告二人所宣告之刑，以暫不執行為
    適當，併均予宣告緩刑（期間各如主文所示）。另考量被告
    二人因欠缺法紀觀念，以致觸法，為使其於緩刑期間保持良
    好品行，導正偏差行為，避免再犯，爰依刑法第74條第2 項
    第5 款、第8 款、第93條第1 項第2 款之規定，諭知緩刑期
    間付保護管束，並向檢察官指定之政府機關、政府機構、行
    政法人、社區或其他符合公益目的之機構或團體，提供義務
    勞務（時數各如主文所示），以勵自新，並觀後效。
六、至公訴意旨另以：被告陳麗英基於擅自執行醫療業務之犯意
    ，為被害人把脈、檢視眼睛等行為，因認被告陳麗英另犯醫
    師法第28條之非法執行醫療業務罪嫌。惟查，本件被告陳麗
    英係以薏仁粉、米仔麩及雞精混合之粉末，偽稱為「鹿胎盤
    」、「天山雪蓮」等珍貴中藥製成之藥粉，而販售予他人，
    以達詐欺取財之目的，是被告雖有檢視被害人眼睛、舌苔或
    把脈等行為，但此等行為均屬詐術方法之一，並非真正係為
    被害人治癒疾病，自難認屬以治癒疾病為目的之執行醫療業
    務行為，已如前述。公訴人就此部分曲解渠等目的，竟論以
    醫師法第28條之非法執行醫療業務罪，容有不當。惟縱然該
    部分成罪，亦與上開已論罪之詐欺取財罪屬裁判上之一罪（
    即一行為而同時觸犯數罪名之想像競合犯，公訴人就此二罪
    之關係並未論述，僅請以詐欺取財罪分論併罰，見起訴書第
    3 頁第3 行），爰不另為無罪之諭知，一併敘明。
據上論斷，應依刑事訴訟法第369 條第1 項前段、第364 條第29
9 條第1 項前段，刑法第11條前段、第28條、第339 條第1 項、
第3 項、第25條第2 項、第41條第1 項、第51條第5 款、第74條
第1 項第1 款、第2 項第5 款、第93條第1 項第2 款，刑法施行
法第1 條之1 ，判決如主文。
本案經檢察官鍾忠孝到庭執行職務。
中    華    民    國  100     年    11    月    30    日
                  刑事第四庭    審判長法  官  蕭權閔
                                      法  官  唐照明
                                      法  官  吳進寶
以上正本證明與原本無異。
被告不得上訴；檢察官如不服本判決應於收受本判決後10日內向
本院提出上訴書狀，其未敘述上訴理由者，並得於提起上訴後10
日內向本院補提理由書狀（均須按他造當事人之人數附繕本）「
切勿逕送上級法院」。
中    華    民    國  100     年    11    月    30    日
                                      書記官  唐奇燕
附錄本件判決論罪科刑法條：
中華民國刑法第339 條（普通詐欺罪）
意圖為自己或第三人不法之所有，以詐術使人將本人或第三人之
物交付者，處5 年以下有期徒刑、拘役或科或併科1 千元以下罰
金。
以前項方法得財產上不法之利益或使第三人得之者，亦同。
前二項之未遂犯罰之。
附表：
┌─┬────┬────┬────┬──────────────┬─────────────────────┐
│編│被害人、│  時間  │  地點  │        行為方式            │ 罪、刑                                   │
│號│詐騙金額│        │        │                            │                                          │
├─┼────┼────┼────┼──────────────┼─────────────────────┤
│1 │曾峰漳  │98年3 月│義大醫院│由綽號「月仔姑」或「姊仔」之│陳麗英共同犯詐欺取財未遂罪，處有期徒刑肆月│
│  │曾謝秀英│中旬某日│門口    │不詳姓名女子1 名及另名不詳姓│，如易科罰金，以新臺幣壹仟元折算壹日。    │
│  │        │中午    │        │名成年男子將曾峰漳、曾謝秀英│                                          │
│  │  0元   │        │        │夫婦騙往陳麗英位在高雄市仁武│洪紹隆共同犯詐欺取財未遂罪，處有期徒刑參月│
│  │（未遂）│        │        │區○○○街26之3 號租屋處後，│，如易科罰金，以新臺幣壹仟元折算壹日。    │
│  │        │        │        │再佯由陳麗英檢視曾謝秀英眼睛│                                          │
│  │        │        │        │，並將其事先以薏仁粉、米仔麩│                                          │
│  │        │        │        │及雞精所製成之粉末，偽稱為「│                                          │
│  │        │        │        │鹿胎盤」，向曾峰漳詐稱可改善│                                          │
│  │        │        │        │曾謝秀英之病情，需服用2 罐，│                                          │
│  │        │        │        │每罐售價3 萬6 千元，可由在場│                                          │
│  │        │        │        │之洪紹隆駕車載同曾峰漳返家取│                                          │
│  │        │        │        │款云云，惟因曾峰漳起疑不願購│                                          │
│  │        │        │        │買而未得遂。                │                                          │
├─┼────┼────┼────┼──────────────┼─────────────────────┤
│2 │劉李阿英│98年3 月│高雄長庚│由綽號「月仔姑」或「姊仔」之│陳麗英共同犯詐欺取財罪，處有期徒刑伍月，如│
│  │        │間某下午│紀念醫院│不詳姓名女子1 名及另名不詳姓│易科罰金，以新臺幣壹仟元折算壹日。        │
│  │7萬6仟元│        │（下稱「│名成年男子，將劉李阿英騙往陳│                                          │
│  │（已還）│        │高雄長庚│麗英上址租屋處，再佯由陳麗英│洪紹隆共同犯詐欺取財罪，處有期徒刑肆月，如│
│  │        │        │醫院」）│為劉李阿英把脈及檢視眼睛，佯│易科罰金，以新臺幣壹仟元折算壹日。        │
│  │        │        │停車場外│稱劉李阿英係因氣血不足致有腳│                                          │
│  │        │        │        │痛之症狀云云，並同以上述粉末│                                          │
│  │        │        │        │偽稱「鹿胎盤」，向劉李阿英詐│                                          │
│  │        │        │        │稱可改善病情，每罐售價1萬9千│                                          │
│  │        │        │        │元云云，致劉李阿英信以為真，│                                          │
│  │        │        │        │陷於錯誤而購買4 罐，並由洪紹│                                          │
│  │        │        │        │隆駕車載同劉李阿英返家取款7 │                                          │
│  │        │        │        │萬6 千元交予洪紹隆而得逞。  │                                          │
│  │        │        │        │                            │                                          │
├─┼────┼────┼────┼──────────────┼─────────────────────┤
│3 │吳日炎  │98年3 月│高雄醫學│由綽號「月仔姑」或「姊仔」之│陳麗英共同犯詐欺取財罪，處有期徒刑伍月，如│
│  │王迎    │初某中午│大學附設│不詳姓名女子1 名及另名不詳姓│易科罰金，以新臺幣壹仟元折算壹日。        │
│  │        │        │中和紀念│名成年男子，將吳日炎、王迎夫│                                          │
│  │7萬6仟元│        │醫院（下│婦騙往陳麗英上址租屋處，再佯│洪紹隆共同犯詐欺取財罪，處有期徒刑肆月，如│
│  │（已還）│        │稱「高醫│由陳麗英為吳日炎之妻檢視眼睛│易科罰金，以新臺幣壹仟元折算壹日。        │
│  │        │        │醫院」）│並為吳日炎把脈，同以上述粉末│                                          │
│  │        │        │停車場  │偽稱「鹿胎盤」向吳日炎詐稱可│                                          │
│  │        │        │        │改善其妻王迎之病情，3 罐合售│                                          │
│  │        │        │        │7 萬6 千元云云，致吳日炎信以│                                          │
│  │        │        │        │為真，陷於錯誤而購買3 罐，並│                                          │
│  │        │        │        │由洪紹隆駕車載同吳日炎前往銀│                                          │
│  │        │        │        │行提款7 萬6 千元交予洪紹隆而│                                          │
│  │        │        │        │得逞。                      │                                          │
├─┼────┼────┼────┼──────────────┼─────────────────────┤
│4 │許盧玉霞│98年3 月│義大醫院│由綽號「月仔姑」或「姊仔」之│陳麗英共同犯詐欺取財罪，處有期徒刑伍月，如│
│  │        │10日某時│候診區  │不詳姓名女子1 名及另名不詳姓│易科罰金，以新臺幣壹仟元折算壹日。        │
│  │7萬6仟元│        │        │名成年男子，將許盧玉霞騙往陳│                                          │
│  │（已還）│        │        │麗英上址租屋處，再佯由陳麗英│洪紹隆共同犯詐欺取財罪，處有期徒刑肆月，如│
│  │        │        │        │為許盧玉霞檢視眼睛，同以上述│易科罰金，以新臺幣壹仟元折算壹日。        │
│  │        │        │        │粉末偽稱「鹿胎盤」，向許盧玉│                                          │
│  │        │        │        │霞詐稱可改善病情云云，致許盧│                                          │
│  │        │        │        │玉霞信以為真，陷於錯誤而購買│                                          │
│  │        │        │        │4 罐合計7 萬6 千元，並由洪紹│                                          │
│  │        │        │        │隆駕車載同許盧玉霞返家取款7 │                                          │
│  │        │        │        │萬6 千元交予洪紹隆而得逞。  │                                          │
├─┼────┼────┼────┼──────────────┼─────────────────────┤
│5 │ 鄭木澧 │98年4 月│高醫醫院│由綽號「月仔姑」或「姊仔」之│陳麗英共同犯詐欺取財罪，處有期徒刑伍月，如│
│  │（原名：│22日某時│領藥處  │不詳姓名女子1 名及另名不詳姓│易科罰金，以新臺幣壹仟元折算壹日。        │
│  │鄭莉蓁）│        │        │名成年男子，將許盧玉霞騙往陳│                                          │
│  │        │        │        │麗英上址租屋處，再佯由陳麗英│洪紹隆共同犯詐欺取財罪，處有期徒刑肆月，如│
│  │3萬2仟元│        │        │為鄭木澧檢視眼睛，佯稱鄭木澧│易科罰金，以新臺幣壹仟元折算壹日。        │
│  │（已還）│        │        │因更年期及敗腎致有腰酸背痛症│                                          │
│  │        │        │        │狀云云，並同以上述粉末偽稱「│                                          │
│  │        │        │        │鹿胎盤」，向鄭木澧詐稱可改善│                                          │
│  │        │        │        │病情云云，致鄭木澧信以為真，│                                          │
│  │        │        │        │陷於錯誤而購買2 罐合計3 萬8 │                                          │
│  │        │        │        │千元，並由洪紹隆駕車載同鄭木│                                          │
│  │        │        │        │澧前往郵局提款，經鄭木澧向洪│                                          │
│  │        │        │        │紹隆殺價，洪紹隆以電話請示陳│                                          │
│  │        │        │        │麗英後，以3 萬2 千元成交，鄭│                                          │
│  │        │        │        │木澧並交付3 萬2 千元予洪紹隆│                                          │
│  │        │        │        │而得逞。                    │                                          │
├─┼────┼────┼────┼──────────────┼─────────────────────┤
│6 │蔡吳錦桃│98年4 月│高雄長庚│由綽號「月仔姑」或「姊仔」之│陳麗英共同犯詐欺取財罪，處有期徒刑伍月，如│
│  │        │13日上午│醫院機車│不詳姓名女子1 名及另名不詳姓│易科罰金，以新臺幣壹仟元折算壹日。        │
│  │        │10時許  │停車場內│名成年男子，將蔡吳錦桃騙往陳│                                          │
│  │3萬8仟元│        │        │麗英上址租屋處，再佯由陳麗英│洪紹隆共同犯詐欺取財罪，處有期徒刑肆月，如│
│  │（已還）│        │        │為蔡吳錦桃檢視眼睛，佯稱蔡吳│易科罰金，以新臺幣壹仟元折算壹日。        │
│  │        │        │        │錦桃有糖尿病、高血壓及敗腎跡│                                          │
│  │        │        │        │象，致有腰酸背痛症狀云云，並│                                          │
│  │        │        │        │同以上述粉末偽稱「鹿胎盤」，│                                          │
│  │        │        │        │向蔡吳錦桃詐稱可改善病情云云│                                          │
│  │        │        │        │，致蔡吳錦桃信以為真，陷於錯│                                          │
│  │        │        │        │誤，而購買2 罐合計3 萬8 千元│                                          │
│  │        │        │        │，並由洪紹隆駕車尾隨蔡吳錦桃│                                          │
│  │        │        │        │所騎機車返家取款3 萬8 千元交│                                          │
│  │        │        │        │予洪紹隆而得逞。            │                                          │
├─┼────┼────┼────┼──────────────┼─────────────────────┤
│7 │吳張和妹│98年5 月│義大醫院│由綽號「月仔姑」或「姊仔」之│陳麗英共同犯詐欺取財罪，處有期徒刑伍月，如│
│  │        │初某中午│附近客運│不詳姓名女子1 名及另名不詳姓│易科罰金，以新臺幣壹仟元折算壹日。        │
│  │3萬8仟元│        │站前    │名成年男子，將吳張和妹騙往陳│                                          │
│  │（已還）│        │        │麗英上址租屋處，再由陳麗英以│                                          │
│  │        │        │        │上述粉末偽稱「鹿胎盤」，向吳│                                          │
│  │        │        │        │張和妹詐稱可改善病情云云，致│                                          │
│  │        │        │        │吳張和妹信以為真，陷於錯誤，│                                          │
│  │        │        │        │而購買2 罐合計3 萬8 千元，並│                                          │
│  │        │        │        │由陳麗英指示某不詳姓名成年男│                                          │
│  │        │        │        │子駕車載同吳張和妹前往郵局提│                                          │
│  │        │        │        │款3 萬8 千元而交付之（吳張和│                                          │
│  │        │        │        │妹指稱非洪紹隆）。          │                                          │
├─┼────┼────┼────┼──────────────┼─────────────────────┤
│8 │葉郭秀鳳│98年5 月│高雄榮民│由綽號「月仔姑」或「姊仔」之│陳麗英共同犯詐欺取財罪，處有期徒刑伍月，如│
│  │        │間某日  │總醫院（│不詳姓名女子1 名及另名不詳姓│易科罰金，以新臺幣壹仟元折算壹日。        │
│  │5 萬元（│        │下稱「高│名成年男子，將葉郭秀鳳騙往陳│                                          │
│  │已還）  │        │雄榮總醫│麗英上址租屋處，佯由陳麗英為│洪紹隆共同犯詐欺取財罪，處有期徒刑肆月，如│
│  │        │        │院」）之│葉郭秀鳳檢視舌苔，並同以上述│易科罰金，以新臺幣壹仟元折算壹日。        │
│  │        │        │停車場外│粉末偽稱珍貴中藥，向葉郭秀鳳│                                          │
│  │        │        │        │詐稱可改善病情云云，致葉郭秀│                                          │
│  │        │        │        │鳳信以為真，陷於錯誤，而購買│                                          │
│  │        │        │        │3 罐合計5 萬元，並由洪紹隆駕│                                          │
│  │        │        │        │車載同葉郭秀鳳前往郵局提款5 │                                          │
│  │        │        │        │萬元交予洪紹隆而得逞。      │                                          │
├─┼────┼────┼────┼──────────────┼─────────────────────┤
│9 │ 蔣張秀 │98年6 月│高雄榮總│由綽號「月仔姑」或「姊仔」之│陳麗英共同犯詐欺取財未遂罪，處有期徒刑肆月│
│  │        │初某下午│醫院領藥│不詳姓名女子1 名及另名不詳姓│，如易科罰金，以新臺幣壹仟元折算壹日。    │
│  │  0元   │        │處      │名成年男子將蔣張秀騙往陳麗英│                                          │
│  │（未遂）│        │        │上址租屋處，佯由陳麗英為蔣張│洪紹隆共同犯詐欺取財未遂罪，處有期徒刑參月│
│  │        │        │        │秀檢視眼睛，同以上述粉末偽稱│，如易科罰金，以新臺幣壹仟元折算壹日。    │
│  │        │        │        │為「天山雪蓮」，向蔣張秀詐稱│                                          │
│  │        │        │        │可改善病情，每罐售價1 萬9 千│                                          │
│  │        │        │        │元云云，蔣張秀乃與陳麗英約定│                                          │
│  │        │        │        │隔日付款，並由在場之洪紹隆駕│                                          │
│  │        │        │        │車載同蔣張秀返回高雄榮總醫院│                                          │
│  │        │        │        │，嗣因蔣張秀之夫疑為詐騙行為│                                          │
│  │        │        │        │，拒絕付款並將上述粉末退回而│                                          │
│  │        │        │        │未得逞。                    │                                          │
├─┼────┼────┼────┼──────────────┼─────────────────────┤
│10│ 洪武長 │98年6 月│高雄榮總│由綽號「月仔姑」或「姊仔」之│陳麗英共同犯詐欺取財未遂罪，處有期徒刑肆月│
│  │        │間某上午│醫院    │不詳姓名女子1 名及另名不詳姓│，如易科罰金，以新臺幣壹仟元折算壹日。    │
│  │  0元   │        │        │名成年男子將洪武長騙往陳麗英│                                          │
│  │（未遂）│        │        │上址租屋處，佯由陳麗英為洪武│                                          │
│  │        │        │        │長檢視眼睛及把脈方式，同以上│                                          │
│  │        │        │        │述粉末偽稱為「鹿胎盤」，向洪│                                          │
│  │        │        │        │武長詐稱可改善病情而兜售，惟│                                          │
│  │        │        │        │因洪武長不願購買而未得逞（洪│                                          │
│  │        │        │        │武長指稱洪紹隆並不在場）。  │                                          │
└─┴────┴────┴────┴──────────────┴─────────────────────┘